臺灣高等法院臺中分院民事判決　94年度上字第172號
　　上　訴　人　丁○○
　　訴訟代理人　甲○○
　　被　上訴人　東元電機股份有限公司
　　法定代理人　乙○○
　　訴訟代理人　丙○○
上列當事人間第三人異議之訴事件，上訴人對於中華民國94年2
月25日臺灣彰化地方法院92年度訴字第104號第一審判決提起上
訴，本院於94年9月13日言詞辯論終結，判決如下：
    主  文
上訴駁回。
第二審訴訟費用由上訴人負擔。
    事實及理由
一、上訴人起訴主張：被上訴人向原法院聲請以90年度執全字第
    1668號假扣押強制執行程序，對訴外人京祥股份有限公司（
    下稱京祥公司）所有之電器產品於民國（下同）90年10月25
    日予以查封（以下稱系爭動產），惟所查封之系爭動產除為
    上訴人自行買進之貨物外，兼有上訴人於90年9月28日，因
    對京祥公司有新台幣（下同）1,200萬元之債權，依其與京
    祥公司及佳鍠電器有限公司簽立清償債務契約而受讓之電器
    產品，且該契約經原法院公證處公證在案；該讓渡之貨物皆
    於契約訂立當日即交付於上訴人，故不論係上訴人自行買進
    之貨物，或因受讓而取得之物品，皆屬上訴人所有之財產，
    非本件執行程序之查封效力所能及。故依強制執行法第15條
    之規定，提起第三人異議之訴云云。
二、被上訴人則以：上訴人所提出讓渡契約書僅具債權效力而無
    物權移轉效力；又系爭查封之動產，自始未曾搬移，並存放
    於假扣押現場即京祥公司之營業場所，且訴外人京祥公司於
    查封時仍以出賣人之地位將系爭查封之動產出售於他人，既
    繼續以京祥公司為所有人之地位占有中，自始即未將系爭查
    封之動產於查封前交付於上訴人等語置辯。
三、原審經審酌兩造所提出之攻擊防禦方法後，判決駁回上訴人
    之訴。上訴人對原審判決不服提起上訴，於本院聲明：(一)原
    判決廢棄；(二)彰化地方法院90年度執全字第1668號假扣押強
    制執行事件，就上訴人所有位於彰化縣溪湖鎮○○路67之73
    號電子專賣店所有動產所為查封之強制執行程序應予撤銷；
    (三)第一、二審訴訟費用由被上訴人負擔。被上訴人於本院答
    辯聲明則為：(一)請求判決駁回上訴人之上訴；(二)第一、二審
    訴訟費用均由上訴人負擔。（上訴人於本院聲明上訴時，未
    列原審被告點將家企業股份有限公司為被上訴人，而於上訴
    理由中始將點將家企業股份有限公司併列為被上訴人，嗣復
    又具狀撤回對將點將家企業股份有限公司部分之上訴，故關
    於對原審被告點將家企業股份有限公司部分，上訴人已敗訴
    確定）。
四、按第三人就執行標的物有足以排除強制執行之權利者，得於
    強制執行程序終結前，向執行法院對債權人提起異議之訴。
    如債務人亦否認其權利時，並得以債務人為被告。強制執行
    法第15條定有明文。又按假扣押之執行，以假扣押之標的脫
    離假扣押之處置，例如將假扣押標的交付執行或撤銷假扣押
    ，其程序即為終結。在將假扣押標的交付執行之情形，尚未
    進行至執行名義所載債權之全部或一部，因對於執行標的物
    之強制執行達其目的時，係屬本案之強制執行程序尚未終結
    ，第三人就執行標標的物如有足以排除強制執行之權利，僅
    得提起請求排除本案強制執行程序異議之訴，對於業已終結
    之假扣押執行程序，殊無許其再提起異議之訴請求排除之餘
    地（最高法院75年度台上字第2225號著有判例）。
五、經查本件系爭動產係原審法院經債權人即訴外人大同綜合訊
    電股份有限公司之聲請，以90年度執全字第1668號假扣押強
    制執行程序，於90年10月25日實施假扣押查封程序，本件被
    上訴人所聲請之原法院90年度執全字第1672號假扣押強制執
    行事件，則於90年10月26日併入同法院90年度執全字第1668
    號假扣押強制執行事件執行，業經本院依職權調閱上開假扣
    押強制執行卷查明無訛；嗣被上訴人對京祥股份有限公司取
    得執行名義，聲請原法院以92年度執字第13085號為本案強
    制執行，並於92年10月14日聲請執行法院調卷拍賣90年度執
    全字第1668號假扣押強制執行事件所查封之系爭動產，經執
    行法院通知華聲企業發展鑑定顧問有限公司鑑價後，被上訴
    人認鑑定費甚鉅而自行陳報系爭動產之價值為2,409,750元
    ，執行法院93年6月2日公告於93年7月22日拍賣系爭動產，
    拍賣當日因系爭動產已不在原查封處所而未能完成拍賣，亦
    經本院依職權調閱上開原法院92年度執字第13085號強制執
    行卷查明上情，則本件系爭動產於執行法院實施假扣押之查
    封後，既已交付執行，即脫離假扣押之處置，假扣押執行程
    序即已終結，上訴人提起本件第三人異議之訴，請求撤銷假
    扣押執行程序，揆諸上開條文及判例意旨，顯非法之所許，
    應認上訴人之訴無理由。
六、綜上所述，本件上訴人於假扣押之標的脫離假扣押之處置後
    ，仍請求撤銷假扣押強制執行程序，為無理由，不應准許。
    原審為上訴人敗訴之判決，理由雖與本院相異，但結論並無
    二致，應予維持。上訴意旨指摘原判決不當，求予廢棄改判
    ，為無理由，應予駁回。
七、本件事證已明，兩造其餘舉證及攻擊防禦方法與本件判決結
    果不生影響，不予一一論述，附此敘明。
據上論結，本件上訴為無理由，依民事訴訟法第449條第2項、第
78條，判決如主文。
中　　華　　民　　國　　94　　年　　9　　月　　27 　　日
                      民事第二庭審判長法　官  童有德
                                      法　官  謝說容
                                      法　官  蔡秉宸
上列正本係照原本作成。
如對本判決上訴，須於收受判決送達後二十日內向本院提出上訴
書狀，其未表明上訴理由者，應於提出上訴後二十日內向本院提
出上訴理由書 (須按他造人數附具繕本)。
上訴時應提出委任律師為訴訟代理人之委任狀。具有民事訴訟法
第四百六十六條之一第一項但書或第二項之情形為訴訟代理人者
，另應附具律師及格證書及釋明委任人與受任人有該條項所定關
係之釋明文書影本。
                                      書記官  吳宗玲
中　　華　　民　　國　　94　　年　　9 　　月　　28　　日
                                                      Ｈ
